Minutes et répertoires du notaire Philippe BEAUFEU, 12 avril 1837 - 17 novembre 1862 (étude XVI)
Archives nationales
- Minutes de Philippe BEAUFEU, 12 avril 1837 - 17 novembre 1862; MC/ET/XVI/1115 - MC/ET/XVI/1264
  - Minutes. 1851, septembre - octobre, septembre - octobre 1851; MC/ET/XVI/1199
    - Notoriete, prenoms., 27 octobre 1851; MC/ET/XVI/1199
      Domicile: Verneuil (Eure)
    - Mariage., 28 octobre 1851; MC/ET/XVI/1199
      Nom, qualité: (M.) Thiery, Joseph Francois.
      Domicile: Paris (Paris) boulevard des Italiens, 35.
      Nom, qualité: (M.) Thiery, Francois.
      Nom, qualité: (Mme ou Mlle) Noel, Jeanne Elisabeth.
      Domicile: Paris (Paris) avenue Montaigne, 25.
      Nom, qualité: (M.) Durand, Francois Hyacinthe.
    - Testament olographe, depot., 28 octobre 1851; MC/ET/XVI/1199
      Nom, qualité: (Mme ou Mlle) Dupont, Marie Marguerite.
      Domicile: Paris (Paris) rue de Lancry, 4bis
    - Succession, requisition, certificat de propriété de rente etat 5%, 1354f et 3%, 1027f., 28 octobre 1851; MC/ET/XVI/1199
      Domicile: Neuilly (Hauts-de-Seine)
    - Prorogation, delai de reglement de dette, 12500f., 28 octobre 1851; MC/ET/XVI/1199
      Nom, qualité: (M.) Marentini, Jean Baptiste Pierre Antoine.
      Profession: trieur verificateur, Paris.
      Domicile: Paris (Paris) rue Copeau, 41.
      Nom, qualité: (M.) Lefevre, Edme.
      Nom, qualité: (M.) Brossier, Thomas Auguste.
      Profession: lampiste, Paris.
      Domicile: Paris (Paris) rue Saint-Honore, 422
    - Procuration acte, vente de propriété (2), Saint-Bomer, souance (28, 28) Blaudiniere (la), maison-Neuve., 28 octobre 1851; MC/ET/XVI/1199
      Nom, qualité: (M.) Lacombe, Etienne Frederic.
      Domicile: Paris (Paris) rue Gregoire-de-Tours, 29.
    - Succession, inventaire apres décès., 29 octobre 1851; MC/ET/XVI/1199
    - Quittance, remboursement d'emprunt, 7500f., 31 octobre 1851; MC/ET/XVI/1199
      Nom, qualité: (M.) Cordonnier, Nicolas.
      Domicile: Laigle (Orne).
      Nom, qualité: (M.) Demouy, Joseph Francois Clement.
      Profession: notaire, Senlis (Oise).
      Domicile: Senlis (Oise)
    - Quittance, subrogation, remboursement d'emprunt, 7500f., 31 octobre 1851; MC/ET/XVI/1199
      Nom, qualité: (Mme ou Mlle) Darras, Marie Ursule Tullie.
      Domicile: Paris (Paris) boulevard du Temple, 11.
      Relations: veuve de l'intervenant 3, subrogé(e) de l'intervenant 1.
      Nom, qualité: (M.) Anjou D', Antoine Pierre.
      Nom, qualité: (M.) Demouy, Pierre Henri.
      Domicile: Paris (Paris) rue Bergere, 3.
      Relations: débiteur de l'intervenant 4
  - Minutes. 1851, novembre - décembre, novembre - décembre 1851; MC/ET/XVI/1200
    - Procuration acte, recouvrement de créances, 7500f., 4 novembre 1851; MC/ET/XVI/1200
      Nom, qualité: (M.) Eck, Charles Louis Gustave.
      Domicile: Paris (Paris) rue des Martyrs, 21.
    - Succession, notoriete., 4 novembre 1851; MC/ET/XVI/1200
    - Obligation, emprunt, 5000f., 5 novembre 1851; MC/ET/XVI/1200
      Nom, qualité: (M.) Braille, Armand Isidore Jules.
      Profession: employe au tresor public, Paris.
      Domicile: Paris (Paris) rue de Lourcine, 104.
      Domicile: Paris (Paris) rue de Vaugirard, 31
    - Décharge par Auguste-Rousseau LANGWELT, négociant, La Havane, Cuba, à Athanase BERTRAND, et Louis-Charles LESIEUR, clercs de notaires, pour le règlement de la succession CHOISELAT-LAROCHE., 6 novembre 1851; MC/ET/XVI/1200
      décharge; Cuba; Langwelt, Auguste-Rousseau; Bertrand, Athanase; Lesieur, Louis-Charles; Choiselat-Laroche; négociant; clerc de notaire
    - Mainlevee, hypotheque., 6 novembre 1851; MC/ET/XVI/1200
      Nom, qualité: (M.) Pillaut-Debit, Jerome Jean Armand.
      Nom, qualité: (M.) La Rousselliere-Clouard de, Jacques Jean Marie.
      Nom, qualité: (M.) Pareja, Emmanuel Marie Raymond Seraphin Joseph.
      Domicile: Paris (Paris) rue de Menars, 9.
      Nom, qualité: (Mme ou Mlle) Pillaut-Debit, Estelle Alexandrine Adrienne.
    - Obligation, emprunt, 7000f., 6 novembre 1851; MC/ET/XVI/1200
      Nom, qualité: (M.) Grossin de Bouville, Louis Alexandre Henri.
      Domicile: Paris (Paris) rue de Provence, 7.
      Nom, qualité: (M.) Boullie, Charles Alexandre.
      Domicile: Paris (Paris) rue Notre-Dame-de-Lorette, 49
    - Procuration acte, acceptation de donation-partage., 6 novembre 1851; MC/ET/XVI/1200
      Nom, qualité: (Mme ou Mlle) Marguerie, Adolphine Louise Francoise.
      Relations: épouse de l'intervenant 2, fille de l'intervenant 4.
      Nom, qualité: (M.) Grane, Jean Henry.
      Profession: tailleur d'habits, Paris.
      Nom, qualité: (M.) Rose, Clement.
      Profession: cultivateur, Saint-Sauveur-le-Vicomte (Manche).
      Domicile: Saint-Sauveur-le-Vicomte (Manche).
      Nom, qualité: (M.) Marguerite, Jean Francois
    - Decharge, reglement de succession., 6 novembre 1851; MC/ET/XVI/1200
      Nom, qualité: (M.) Langwelt, Auguste Rousseau.
      Profession: négociant, Havane (la) (cuba).
      Domicile: Havane (la) (cuba).
      Nom, qualité: (Mme ou Mlle) Choiselat, Genevieve Rose.
      Nom, qualité: (M.) Choiselat-Laroche.
      Nom, qualité: (M.) Melan, Edmond.
      Domicile: Paris (Paris) rue Saint-Lazare, 58.
    - Procuration générale., 13 novembre 1851; MC/ET/XVI/1200
      Nom, qualité: (M.) Levers, Michel Athanase.
      Profession: caporal d'infanterie, Dieppe (Seine-Maritime).
      Nom, qualité: (Mme ou Mlle) Levers, Marie Dominiquette Zelia.
    - Mainlevee, hypotheque., 14 novembre 1851; MC/ET/XVI/1200
      Nom, qualité: (M.) Bascle, Isaac Theophile.
      Domicile: Paris (Paris) rue du Faubourg-Poissonniere, 40.
      Nom, qualité: (M.) Compere, Louis Joseph Thomas.
      Profession: cultivateur, Villiers-Carbonnel (Somme).
      Domicile: Villers-Carbonnel (Somme).
      Nom, qualité: (M.) Compere, Joseph Barthelemy.
      Profession: cultivateur, Villier-Carbonnel (Somme).
      Nom, qualité: (M.) Compere, Antoine Medard.
      Domicile: Villiers-Carbonnel (Somme)
    - Délivrance de legs, nombreux documents venant de Prusse rhénane, concernant les héritiers de KREWEL, Ruettgerus, demeurant à Paris, 74 rue de Bondy., 15 novembre 1851; MC/ET/XVI/1200
      délivrance de legs; Allemagne; Krewel
    - Succession, délivrance de legs., 15 novembre 1851; MC/ET/XVI/1200
      Domicile: Paris (Paris) rue de Bondy, 14
    - Donation entre epoux., 17 novembre 1851; MC/ET/XVI/1200
      Nom, qualité: (M.) Schindler, Philippe.
      Profession: tailleur (marchand), Paris.
      Domicile: Paris (Paris) rue Vivienne, 7.
      Nom, qualité: (M.) Schinder, Catherine Florence.
    - Procuration r.p, dépôt, vente de rente etat 5%, 125f., 17 novembre 1851; MC/ET/XVI/1200
      Nom, qualité: (M.) Doudain, Theodore.
      Domicile: Douai (Nord).
    - Donation entre epoux., 17 novembre 1851; MC/ET/XVI/1200
      Nom, qualité: (Mme ou Mlle) Schindler, Catherine Florence.
      Domicile: Paris (Paris) rue Vivienne, 7
    - Procuration r.p, vente de rente etat 5%, 220f., 19 novembre 1851; MC/ET/XVI/1200
      Nom, qualité: (M.) Luchaire, Hippolyte.
      Profession: employe au ministère du commerce, Paris.
      Domicile: Paris (Paris) boulevard Saint-Jacques, 86.
      Nom, qualité: (Mme ou Mlle) Regnault, Rosine.
    - Ouverture de credit, emprunt, 30000f., 19 novembre 1851; MC/ET/XVI/1200
      Nom, qualité: (M.) Grell, Francois Ignace.
      Domicile: Paris (Paris) rue Quincampoix, 73
    - Quittance, subrogation d'une dette, 5000f., 19 novembre 1851; MC/ET/XVI/1200
      Nom, qualité: (Mme ou Mlle) Defrance, Julie.
      Domicile: Paris (Paris) rue du Marche-St-Honore, 11.
      Relations: épouse de l'intervenant 2, créancier(e) de l'intervenant 3.
      Nom, qualité: (M.) Potel, Jerome Lucien.
      Domicile: Paris (Paris) rue Bergere, 18.
      Relations: subrogé(e) de l'intervenant 1.
      Nom, qualité: (Mme ou Mlle) Leroy, Zoe Aglae.
      Relations: subrogé(e) de l'intervenant 1, épouse de l'intervenant 3.
      Domicile: Paris (Paris) rue Bergere, 6.
      Relations: fils de l'intervenant 3, fils de l'intervenant 4
    - Notoriete, prenoms., 20 novembre 1851; MC/ET/XVI/1200
      Nom, qualité: (M.) Fallet, Philippe Joseph Napoleon.
      Profession: garcon de salle, Paris.
      Domicile: Paris (Paris) rue Neuve-des-Petits-Champs, 39
    - Procuration revenus., 20 novembre 1851; MC/ET/XVI/1200
    - Obligation, emprunt, 20000f., 21 novembre 1851; MC/ET/XVI/1200
      Nom, qualité: (M.) Avice, Jean Baptiste.
      Profession: rotisseur, Paris.
      Domicile: Paris (Paris) rue Dauphine, 41.
      Domicile: Paris (Paris) rue de Vaugirard, 31.
      Domicile: Paris (Paris) rue du Faubourg Saint-Honore, 56.
    - Procuration générale, substitution., 21 novembre 1851; MC/ET/XVI/1200
      Nom, qualité: (M.) Oppermann, Louis Charles.
      Domicile: Paris (Paris) rue Saint-Georges, 2.
      Domicile: Paris (Paris) rue de la Victoire, 14.
      Nom, qualité: (M.) Lepargneux, Jacques Joseph Denis.
      Profession: huissier, Paris.
      Domicile: Paris (Paris) boulevard des Italiens, 27
    - Quittance, acompte sur paiement de maison, 31956f, Paris (Paris) rue Saint-Hbonore, 402., 21 novembre 1851; MC/ET/XVI/1200
      Nom, qualité: (M.) Poissant, Pierre Charles.
      Profession: professeur de musique, Paris.
      Domicile: Paris (Paris) rue Saint-Honore, 402.
      Nom, qualité: (Mme ou Mlle) Galliard, Claire Josephine.
      Relations: épouse de l'intervenant 1, vendeur(s) de l'intervenant 4.
      Nom, qualité: (Mme ou Mlle) Galliard, Marie Ernestine.
      Relations: sœur de l'intervenant 2, vendeur(s) de l'intervenant 4.
      Relations: emprunteur(s) de l'intervenant 5, emprunteur(s) de l'intervenant 6.
      Relations: subrogé(e) de l'intervenant 2, subrogé(e) de l'intervenant 3.
      Relations: subrogé(e) de l'intervenant 2, subrogé(e) de l'intervenant 3, veuve de l'intervenant 7.
    - Procuration r.p, vente de rente etat 5%, 27f., 22 novembre 1851; MC/ET/XVI/1200
      Nom, qualité: (Mme ou Mlle) Duquesne, Amelie Eugenie Josephe.
      Profession: fille de confiance, Use (belgique).
      Domicile: Use (belgique).
      Domicile: Paris (Paris) rue des Champs, 5
    - Obligation, emprunt, 5000f., 22 novembre 1851; MC/ET/XVI/1200
      Nom, qualité: (M.) Lotiron, Baptiste Benoit Jean Jacques.
      Profession: mecanicien, Paris.
      Domicile: Paris (Paris) rue Bourg-l'Abbe, 16.
      Nom, qualité: (M.) Tete, Claude.
      Domicile: Paris (Paris) rue de Paris, 176
    - Obligation, emprunt, 4000f., 22 novembre 1851; MC/ET/XVI/1200
      Nom, qualité: (Mme ou Mlle) Leleu, Julienne.
      Domicile: Paris (Paris) rue de Vaugirard, 38.
      Nom, qualité: (M.) Avenel, Francois Antoine.
    - Procès verbal de défaut contre Achille-Joseph-Arsène de Foucault, sommé par Frédéric Coulon, de comparaître pour réaliser par acte authentique les conventions verbales existant entre eux pour la sous-location du Théâtre de la Porte Saint-Martin., 1er décembre 1851; MC/ET/XVI/1200
      procès-verbal; Porte Saint-Martin (théâtre de la); Foucault, Achille-Joseph-Arsène de; Coulon, Frédéric
    - Proces verbal de defaut, convention de sous-location de theatre, Paris (Paris) Theatre de la Porte Saint-Martin., 1er décembre 1851; MC/ET/XVI/1200
      Relations: en contestation avec l'intervenant 02.
      Nom, qualité: (M.) Foucault.
      Domicile: Paris (Paris) rue Saint-Georges, 20
    - Transport, rente viagere, 1265f., 1er décembre 1851; MC/ET/XVI/1200
      Nom, qualité: (M.) Descorches de Sainte-Croix, Albert Charles Raoul Ludovic.
      Domicile: Verneuil-sur-Avre (Eure).
      Relations: créancier(e) de l'intervenant 2, créancier(e) de l'intervenant 3, créancier(e) de l'intervenant 4, créancier(e) de l'intervenant 5, créancier(e) de l'intervenant 6, créancier(e) de l'intervenant 7, créancier(e) de l'intervenant 8, créancier(e) de l'intervenant 9.
      Nom, qualité: (M.) Bretignieres, Louis.
      Domicile: Tillieres-sur-Avre (Eure).
      Nom, qualité: (M.) Agoutin, Jean Francois.
      Profession: marchand de laine, Acon (Eure).
      Domicile: Acon (Eure) Mesnil-Pipart (le).
      Nom, qualité: (M.) Bulet, Jean Pierre.
      Profession: arpenteur, Dame-Marie (Eure).
      Domicile: Dame-Marie (Eure) Chainquin (le).
      Nom, qualité: (M.) Tisserand, Jean Etienne Noel.
      Domicile: Conde-sur-Iton (Eure) Herboudiere.
      Nom, qualité: (M.) Landrel, Charles.
      Domicile: Horme (le) (Loire).
      Nom, qualité: (M.) Cheron, Jean Baptiste.
      Profession: cultivateur, propriétaire, Dame-Marie (Eure).
      Nom, qualité: (M.) Carville, Thomas.
      Profession: veterinaire, propriétaire, Corneuil (Eure).
      Domicile: Corneuil (Eure).
      Intervenant 9, indirect:
      Nom, qualité: (M.) Dauphin, Jacques Denis.
      Domicile: Damville (Eure).
      Intervenant 10, en deuxième partie:
    - Succession, liquidation, biens meubles et immeubles., 5 décembre 1851; MC/ET/XVI/1200
      Nom, qualité: (M.) Bounhiol, Auguste.
      Domicile: Paris (Paris) rue Beaubourg, 48
    - Proces verbal, partage et prise de possession de succession., 5 décembre 1851; MC/ET/XVI/1200
      Nom, qualité: (Mme ou Mlle) Duche, Emilie Alexandrine.
      Domicile: Paris (Paris) rue Blanche, cite Gaillard, 1.
      Relations: veuve de l'intervenant 2, épouse de l'intervenant 3, mère de l'intervenant 4.
      Nom, qualité: (M.) Bouhniol, Auguste.
      Domicile: Paris (Paris) rue Beaubourg, 48.
      Nom, qualité: (M.) Jourdy, Paul.
      Profession: peintre d'histoire.
      Nom, qualité: (Mme ou Mlle) Bouhniol, Catherine Claire.
      Domicile: Paris (Paris) rue Blanche, cite Gaillard, 1
    - Quittance, paiement de solde de maison, 5012f sur 10080f, Belleville (Paris) rue de Paris, 176., 11 décembre 1851; MC/ET/XVI/1200
      Domicile: Gannat (Allier).
    - Transport, rente viagere, 1687f., 11 décembre 1851; MC/ET/XVI/1200
      Nom, qualité: (M.) Tete, Jean Francois.
    - Procuration revenus, recouvrement de créance, 10000f., 12 décembre 1851; MC/ET/XVI/1200
      Nom, qualité: (Mme ou Mlle) Pinon, Louise Therese.
      Nom, qualité: (M.) Gengembre, Ambroise Athanase.
    - Obligation, emprunt, 9000f., 13 décembre 1851; MC/ET/XVI/1200
      Nom, qualité: (M.) Caristie, Jacques Antoine.
      Domicile: Paris (Paris) rue d'Argenteuil, 35
    - Succession, inventaire apres décès., 15 décembre 1851; MC/ET/XVI/1200
    - Quittance, paiement de créance sur adjudication de maison, 25000f, Paris (Paris) rue de Belleville, 94., 17 décembre 1851; MC/ET/XVI/1200
      Nom, qualité: (M.) Huchon, Pierre Francois Hector.
      Profession: cuisinier, Vaugirard (Paris).
      Domicile: Vaugirard (Paris) rue du Parc, 21.
      Nom, qualité: (Mme ou Mlle) Senay, Genevieve Francoise Elisabeth.
      Relations: épouse de l'intervenant 1, fille de l'intervenant 5, héritier de l'intervenant 5.
      Nom, qualité: (M.) Lagache, Jean Gilbert.
      Profession: limonadier, Vaugirard (Paris).
      Domicile: Vaugirard (Paris) rue de Sevres, 51.
      Nom, qualité: (Mme ou Mlle) Senay, Louise Anastasie.
      Relations: épouse de l'intervenant 3, fille de l'intervenant 5, héritier de l'intervenant 5.
      Nom, qualité: (Mme ou Mlle) Levasseur, Genevieve Helene.
      Domicile: Vernon (Eure).
      Relations: veuve de l'intervenant 6, créancier(e) de l'intervenant 8.
      Nom, qualité: (M.) Senay, Pierre Francois.
      Nom, qualité: (Mme ou Mlle) Levenaz, Rose Marguerite.
      Profession: institutrice, Belleville (Paris).
      Domicile: Belleville (Paris) rue de Paris, 64.
      Relations: veuve de l'intervenant 8.
      Nom, qualité: (M.) Clausse, Nicolas.
      Profession: Decede.
      Domicile: Maitre de Pension.
      Intervenant 9, en deuxième partie:
      Profession: marchand de vin traiteur, Montmartre (Paris).
      Relations: adjudicataire des biens de l'intervenant 10.
      Intervenant 10, indirect:
      Nom, qualité: (personne morale) Clausse (hoirs).
      Relations: héritiers de l'intervenant 7
    - Mariage., 17 décembre 1851; MC/ET/XVI/1200
      Nom, qualité: (M.) Schmitt, Jacques.
      Profession: garcon de bureau, Paris.
      Domicile: Paris (Paris) rue Lepelletier, 9.
      Nom, qualité: (M.) Schmitt, Pierre Paul.
      Nom, qualité: (Mme ou Mlle) Letulle, Appoline Claire.
      Profession: femme de chambre, Paris.
      Nom, qualité: (M.) Letulle, Jean Baptiste.
    - Mainlevee, hypotheque., 17 décembre 1851; MC/ET/XVI/1200
      Nom, qualité: (Mme ou Mlle) Legendre, Emelie.
      Domicile: Paris (Paris) rue du Renard-St-Sauveur, 6.
      Nom, qualité: (M.) Payard, Clement.
      Nom, qualité: (M.) Desbrun, Joseph.
      Profession: scieur de long, Saint-Pierre-les-Nemours (Seine-et-Marne).
      Domicile: Saint-Pierre-les-Nemours (Seine-et-Marne) Foljuif
    - Procuration générale., 17 décembre 1851; MC/ET/XVI/1200
      Nom, qualité: (M.) Veillet de Veaux de Sancy, Ferdinand Charles Furmence.
      Profession: attache au ministère des affaires etrangeres, Paris.
      Domicile: Paris (Paris) rue Neuve-des-Mathurins, 19.
      Nom, qualité: (M.) Dode, Hippolyte.
      Profession: notaire, Coulommes (Seine-et-Marne).
      Domicile: Coulommes (Seine-et-Marne)
    - Succession, requisition, certificat de propriété de rente publique 5%, 200f., 18 décembre 1851; MC/ET/XVI/1200
      Nom, qualité: (M.) Regnault, Achille.
      Domicile: Paris (Paris) rue d'Argenteuil, 28
    - Vente d'une maison à Paris, 13 rue du Cirque, par François Saunier, entrepreneur, à Angélique-Amélie Esnault-Pelterie, veuve de Jean-Armand Delisle., 20 décembre 1851; MC/ET/XVI/1200
      La maison a été construite par ledit Saunier sur des terrains achetés à Galliéra en 1848, en 1846 à Fitz-george Tacpoole, à Bon-Adrien Moncey, maréchal en 1818, à Charles-Emmanuel-Sigismond Montmorency-Luxembourg, le 10 vendémiaire an XII.
      acte de vente; Saunier, François; Esnault-Pelterie, Angélique-Amélie; Delisle, Jean-Armand; chef d'entreprise
    - Donation, meubles et droits immobiliers, Paris (Paris) boulevard des Invalides, 39., 20 décembre 1851; MC/ET/XVI/1200
      Nom, qualité: (Mme ou Mlle) Leterrier, Jean Adelaide.
      Domicile: Paris (Paris) boulevard des Invalides, 39.
      Nom, qualité: (M.) Pellier, Jean Jacques.
      Nom, qualité: (Mme ou Mlle) Pellier, Elisca Elisabeth.
      Profession: peintre (artiste), Paris.
    - Vente, maison, 220000f, Paris (Paris) rue du Cirque, 13., 20 décembre 1851; MC/ET/XVI/1200
      Nom, qualité: (M.) Saunier, Francois.
      Profession: entrepreneur de batiments, Paris.
      Domicile: Paris (Paris) rue de l'Oratoire-du-Roule, 28.
      Relations: acheteur de l'intervenant 4.
      Nom, qualité: (Mme ou Mlle) Esnaut-Pelterie, Angelique Amelie.
      Nom, qualité: (M.) Delisle, Jean Armand.
      Nom, qualité: (M.) Ferrare de Galliera de, Raphael.
      Domicile: Paris (Paris) rue d'Astorg, 16
    - Quittance, paiement d'adjudication de maison, 9678, Paris (Paris) rue Saint-Honore, 402., 20 décembre 1851; MC/ET/XVI/1200
      Nom, qualité: (M.) Galliard, Adrien Joseph.
      Profession: chef de bureau aux chemins de fer, Paris.
      Domicile: Paris (Paris) rue Saint-Louis, 85.
      Domicile: Paris (Paris) rue Dauphine, 41
    - Testament olographe, depot., 23 décembre 1851; MC/ET/XVI/1200
      Nom, qualité: (Mme ou Mlle) Ebran, Marie Victoire.
      Domicile: Paris (Paris) rue Neuve-des-Bons-Enfants, 5
    - Procuration rente publique, vente de rente etat 3%, 647f., 23 décembre 1851; MC/ET/XVI/1200
      Nom, qualité: (M.) Pahlen de, Nicolas.
      Domicile: Paris (Paris) rue du Faubourg-St-Honore, 33.
      Nom, qualité: (M.) Santerre, Ernest Eugene.
      Domicile: Paris (Paris) rue de Provence, 59
    - Reconnaissance, dette, 6302f., 24 décembre 1851; MC/ET/XVI/1200
      Nom, qualité: (M.) Godard, Maximilien Emile.
      Profession: garde-port (ancien).
      Domicile: Chatenay-Malabry (Hauts-de-Seine).
      Nom, qualité: (M.) Delaunay, Marie Louis Etienne.
      Domicile: Paris (Paris) rue Taitbout, 13
    - Procuration revenus, recouvrement de créance, 8000f., 24 décembre 1851; MC/ET/XVI/1200
      Nom, qualité: (Mme ou Mlle) Bertrand, Jeanne.
      Relations: veuve de l'intervenant 2, épouse de l'intervenant 3.
      Nom, qualité: (M.) Dupont, Francois Auguste.
      Nom, qualité: (M.) Chanfroid, Etienne Ange.
      Profession: colonel d'infanterie.
    - Ouverture de credit, emprunt, 20000f., 26 décembre 1851; MC/ET/XVI/1200
      Domicile: Paris (Paris) rue Hauteville, 30.
      Nom, qualité: (M.) Barrier, Leon Pierre.
      Profession: quincaillier (marchand), Paris.
      Domicile: Paris (Paris) rue de Sevres, 28
    - Requisition, certificat de propriété de rente 5%, 1540f., 29 décembre 1851; MC/ET/XVI/1200
      Nom, qualité: (M.) Krewel, Charlotte.
      Domicile: Paris (Paris) rue de Bondy, 74.
      Relations: legataire de l'intervenant 2, épouse de l'intervenant 3.
      Nom, qualité: (M.) Krenel, Ruettgerus.
      Nom, qualité: (M.) Jany, Frederic.
      Profession: facteur d'instruments de musique, Paris.
      Domicile: Paris (Paris) rue de Paris, 74
    - Prorogation, delai de remboursement de créance, 10000f., 30 décembre 1851; MC/ET/XVI/1200
      Domicile: Paris (Paris) rue Leveque-St-Honore, 25.
      Nom, qualité: (M.) Boyer, Jean Louis.
      Profession: blanchisseur, Courbevoie (Hauts-de-Seine).
      Domicile: Courbevoie (Hauts-de-Seine)
    - Procuration générale., 30 décembre 1851; MC/ET/XVI/1200
      Nom, qualité: (Mme ou Mlle) Hochet, Euphrosine.
      Profession: marchande (ancienne).
      Domicile: Paris (Paris) rue Madame, 10.
      Nom, qualité: (M.) Fort, Isidore.
      Domicile: Paris (Paris) rue Madame, 10
    - Obligation, emprunt, 4000f., 30 décembre 1851; MC/ET/XVI/1200
      Domicile: Courbevoie (Hauts-de-Seine).
      Domicile: Paris (Paris) rue Leveque-St-Honore, 25
    - Procuration acte, dépôt, prise de possession de succession., 31 décembre 1851; MC/ET/XVI/1200
      Nom, qualité: (M.) Baudard de Saint-James de Gaucourt, Sylvain Mathias Emmanuel.
      Profession: propriétaire, avocat.
      Domicile: Briare (Loiret).
      Relations: héritier de l'intervenant 2.
      Nom, qualité: (Mme ou Mlle) Gaucourt de, Henriette Aglae Armande.
      Nom, qualité: (M.) Chapelle de Junilhac, Joseph.
  - Minutes. 1852, janvier - février, janvier - février 1852; MC/ET/XVI/1201
  - Minutes. 1852, mars - avril, mars - avril 1852; MC/ET/XVI/1202
  - Minutes. 1852, mai - juin, mai - juin 1852; MC/ET/XVI/1203
    - Vente par Pierre François Antoine Molteni père, ancien opticien et Pierre Marie Joseph Molteni fils, opticien, demeurant 62, rue du Château-d'Eau, à Claude François Laverlochère, propriétaire, demeurant 13, rue de Grenelle Saint-honoré, d'une maison d'une superficie d'un peu plus de 567 m², comprenant un corps de bâtiment avec deux ailes par derrière le tout sur cave, un rez-de-chaussée, quatre étages et un cinquième mansardé et deux cours située 62, rue du Château-d'Eau, pour la somme principale de 150 000 francs. À signaler: l'acte comprend un historique de la société d'optique fondée par François Molteni., 17 mai 1852; MC/ET/XVI/1203
      1852, 17-18, 21 septembre Quittance par Etienne Mathias Gaudrique Bach, militaire de carrière, Les 17, 18 et 21 septembre, quittances et transports sur les créanciers de la famille Molteni.
      De l'image fixe à l'image animée (1820-1910), documents du Minutier central des notaires de Paris relatifs à l'histoire des photographes et de la photographie, par Marc Durand, Paris, Archives nationales, 2015, notice n° 3574 (version dématérialisée de l'instrument de recherche, les notices biographiques et compléments de descriptions d'actes ne se trouvent que sur la version papier de l'ouvrage, voir contexte dans le Plan d’orientation général - Notaires de Paris, guides thématiques du Minutier).